臺灣士林地方法院民事裁定
111年度消債更字第56號
債  務  人  黃正安（原名黃坤地）
代  理  人  楊凱吉律師（法扶律師）
上列債務人聲請更生事件，本院裁定如下：
    主  文
債務人應於本裁定送達後20日內，補提如附件所示文件及資料到
院。
    理  由
一、按債務人不能清償債務或有不能清償之虞者，得依本條例所
    定更生或清算程序，清理其債務；消費者債務清理條例（下
    稱消債條例）第3 條定有明文。又債務人聲請更生時，所提
    出之財產及收入狀況說明書，應表明下列事項，並提出證明
    文件：㈠財產目錄，並其性質及所在地；㈡最近五年是否從事
    營業活動及平均每月營業額；㈢收入及必要支出之數額、原
    因及種類；㈣依法應受債務人扶養之人；債務人就前項第3 
    款必要支出所表明之數額，與第64條之2 第1 項、第2 項規
    定之必要生活費用數額相符者，毋庸記載其原因、種類及提
    出證明文件；未逾該必要生活費用數額，經債務人釋明無須
    負擔必要支出一部或全部者，亦同；此觀消債條例第43條第
    6 項、第7 項規定自明。而聲請更生不合程式或不備其他要
    件者，法院應以裁定駁回之，但其情形可以補正者，法院應
    定期間先命補正；更生之聲請有無正當理由拒絕提出關係文
    件或為財產變動狀況之報告者，應駁回之；消債條例第8條
    、第46條第3 款復有明定。
二、查本件債務人具狀聲請更生，漏未提出如附件所示文件及資
    料到院，爰定期命補正，如逾期未補正，則駁回其聲請。
中　　華　　民　　國　　111 　年　　3 　　月　　23　　日
                  民事第三庭  法  官  陳菊珍
以上正本係照原本作成。
本件裁定不得抗告。
中　　華　　民　　國　　111 　年　　3 　　月　　23　　日
                              書記官　張淑敏
附件：
⒈提出債務人108年度綜合所得稅各類所得資料清單。
⒉報告更生聲請前2年內之財產變動狀況（例如處分不動產、黃金
  、珠寶、償還債務、變更保險要保人、解約保單、保單借款等
  ）。
⒊提出自民國108年12月起迄今債務人所有在郵局、金融機構、證
  券商開立之存款帳戶（含外幣帳戶）、證券帳戶（集保帳戶）
  之封面及內頁影本（須附完整內頁資料並補登存摺至本裁定送
  達日之後），及證券公司出具之客戶庫存餘額表。
⒋提出「中華民國人壽保險商業同業公會投保查詢單」。
⒌提出以債務人為要保人之保險契約書（含人壽保單及儲蓄性、
  投資性保單），並說明投保內容，是否辦理保單質借、現有保
  單價值準備金或解約金之金額、每月支出保險費之金額（併提
  出繳費收據或轉帳證明）。
⒍說明債務人是否有投資基金、期貨、ETF等各項金融商品？如有
  ，請提出該商品現在價值之資料。
⒎按時間順序，列表說明自108年12月起迄今，所有工作內容、來
  源（僱主姓名或公司名稱）、實際收入金額（勞、健保費各若
  干元並應分別列計），並提出薪資單影本（須由雇主出具）及
  薪資轉帳存摺內頁影本（二者皆須提出）。並說明是否領有年
  終及三節獎金等。 
⒏提出相關證明文件，說明債務人是否定期領取其他社會補助或
  津貼（例如：低收入戶補助、租金補助等）？若是，其領取週
  期為何？是否領取疫情補助款?每次領取金額若干元？並提出
  相關證明文件。若未申請，或雖申請惟不符資格，應說明未申
  請或不符資格之原因。
⒐提出債務人最新勞工保險被保險人投保資料表，並說明聲請更
  生前2年內是否曾領取資遣費、勞保失業給付及金額。
⒑提出債務人自108年12月起即居住在新北市八里區之證明（例如
  相關租約）。
⒒提出如有繳納綜合所得稅及其他稅賦之證明文件。 
⒓請就調解程序中債權人主張之債權及臺灣臺北地方法院92年度
  訴字第2537號判決之款項，重行確定並提出「重新製作」之完
  整債權人清冊到院。